臺灣花蓮地方法院刑事判決　　　　　　　94年度簡上字第53號
上　訴　人　臺灣花蓮地方法院檢察署檢察官
被　　　告　乙○○
上列上訴人因被告竊盜等案件，不服本院花蓮簡易庭中華民國九
十四年五月三日九十四年度花簡字第二一五號之第一審判決（聲
請簡易判決處刑案號：九十四年度偵字第七二六號）提起上訴，
本院管轄之第二審合議庭判決如下：
    主  文
原判決撤銷。
乙○○連續竊盜，累犯，處有期徒刑陸月，如易科罰金，以參佰
元折算壹日。
    事  實
一、乙○○於民國九十年間曾因違反毒品危害防制條例案件，經
    本院以九十年度易字第五九二號判處有期徒刑九月確定在案
    ，並於九十二年四月二十五日執行完畢，竟仍不知悔改。復
    基於意圖為自己不法所有之概括犯意，於下列時間、地點竊
    取物品：
（一）於九十三年十月十七日下午六時許，在花蓮縣中華路四九
      八巷二弄二之一號前道路上，以自己所有之鑰匙一支竊取
      甲○○所有車牌號碼ＨＤＩ—七五八號重型機車，得手後
      ，將原車牌拆下，改懸掛自己所有之ＨＣＴ—六六二號車
      牌，嗣於九十四年一月十二日晚間十一時許，乙○○騎乘
      上開竊得之機車，行經花蓮縣花蓮市○○路與三民街口，
      為警查獲車牌與機車引擎號碼不符，始查悉上情。
（二）於九十四年三月二十二日下午五時二十分許，騎乘車牌號
      碼ＨＣＴ—六六二號重型機車，行至花蓮縣花蓮市民光四
      九０之一號，先將機車停放於該址前方之空地，並進入上
      址旁邊戊○○所有之倉庫內（侵入建築物部分未據告訴）
      ，正欲徒手竊取物品時，為丁○○發現而未竊得物品，嗣
      經丁○○報警處理，始查知上情。
二、案經花蓮縣警察局花蓮分局報告臺灣花蓮地方法院檢察署檢
    察官聲請簡易判決處刑。
    理  由
一、被告乙○○固坦承於事實（一）所示之時間、地點竊取被害
    人甲○○所有之重型機車一台之事實，經核與被害人甲○○
    於警詢中證述之失竊情節相符，並有贓物認領保管單一紙、
    現場照片四幀及車籍作業系統—查詢認可資料一份附卷可佐
    ，被告前開自白與事實相符，應堪採信。惟被告矢口否認有
    何竊取被害人戊○○倉庫內（以下簡稱系爭倉庫）物品之犯
    行，辯稱：伊當時係在該倉庫後方小便，出來時即被證人丁○○指為竊盜之人，伊並沒有進入該倉庫，也沒有著手竊取
    物品云云，經查：
（一）證人丁○○係居住於系爭倉庫隔壁，於九十四年三月二十
      二日下午五時二十分許，工作下班回到家中時，聽見系爭
      倉庫傳來玻璃破碎及鐵器搬動之聲音，遂前往系爭倉庫查
      看，發現被告在倉庫內，一見到證人丁○○之際，立即將
      倉庫之鐵門拉下，證人丁○○遂等待被告從系爭倉庫後方
      繞系爭倉庫旁小路走出來，將之攔下並報警，且系爭倉庫
      原本沒有那麼凌亂，應該是有被翻動之情形等情，業據證
      人丁○○於本院審理中證述明白，並有倉庫內部照片十幀
      在卷可稽，衡以被告於本院審理中亦供陳：系爭倉庫內沒
      有什麼工具，頂多只能拿一些白鐵去賣一語，顯見被告確
      實曾進入系爭倉庫並翻動搜尋其內物品，否則如何能知悉
      倉庫內有無工具或白鐵？堪認證人丁○○前開證應為真實
      可採。
（二）被告初於警詢及本院準備程序中均辯稱：伊當時是在系爭
      倉庫旁邊草叢附近小便云云，嗣於本院審理中又陳稱：伊
      當時是要去附近找伊姊夫等語，又稱：伊去系爭倉庫旁邊
      小便，後來順便去找伊朋友的姊姊等語，復稱：伊是要去
      附近找朋友楊武雄云云，其供詞前後矛盾不一，已難採信
      ，況查被告於本院審理中供稱欲找之友人住在系爭倉庫後
      方之路邊，然被告所騎乘之之機車係停放於系爭倉庫前方
      之空地一情，為證人丁○○於本院審理中證述明確，並有
      照片二幀附卷可佐，則被告若欲小便並順便找朋友，何以
      不將機車騎乘至該朋友住家附近之道路邊，並向之借用廁
      所？顯知被告前開所辯，並不可採。
（三）綜上，足認被告確有進入系爭倉庫，並翻動搜尋可竊取之
      物品，因遭人發現而未遂之犯行，其辯稱係到系爭倉庫附
      近小便等語，尚不可採。本案事證明確，被告犯行堪以認
      定，應予依法論科。
二、核被告所為，係犯刑法第三百二十條第一項之竊盜罪（事實
    一部分）同法第三百二十條第一項、第三項之竊盜未遂罪（
    事實二部分）。被告數次竊盜行為，時間緊接，所犯罪名相
    同，顯係出於概括之犯意為之，為連續犯，爰依刑法第五十
    六條之規定論以情節較重之竊盜既遂罪，並加重其刑。又公
    訴人聲請簡易判決處刑之犯罪事實雖未敘及被告竊取被害人
    戊○○所有倉庫內物品未遂部分之犯行，然該部分事實與公
    訴人聲請簡易判決處刑之事實既具有連續犯之裁判上一罪關
    係，應為聲請簡易判決處刑效力所及，本院自應併予審究。
    被告有事實欄所示之前科，並於九十二年四月二十五日執行
    完畢，有台灣高等法院被告前案紀錄表一份在卷可佐，其於
    五年以內再犯
    本件有期徒刑以上之罪，為累犯，依刑法第四十七條規定加
    重其刑，並遞加之。爰審酌被告犯罪之動機、手段、竊盜次
    數，及事後未坦承全部犯行，猶飾詞狡辯，顯不知悔改等一
    切情狀，認公訴人求處有期徒刑一年六月，尚嫌過重，量處
    如主文所示之刑，並諭知易科罰金之折算標準。未扣案之鑰
    匙一支，雖為被告所有並供其犯竊盜罪所使用之工具，惟被
    告業已遺失一情，業據被告於警詢中供述明確，此外復查無
    證據證明該鑰匙現仍存在，爰不予宣告沒收，併此敘明。原
    審法院以被告犯行明確依法論科，固非無見，惟查原審未及
    審酌被告前開竊盜未遂之犯行，尚有未合，上訴人就此部分
    指摘原判決不當，為有理由，自應將原判決撤銷，由本院管
    轄之第二審合議庭自為判決。
據上論斷，應依刑事訴訟法第四百五十五條之一第三項、第三百
六十九條第一項前段、第三百六十四條、第二百九十九條第一項
前段，刑法第五十六條、第三百二十條第一項、第四十七條、第
四十一條第一項前段，罰金罰鍰提高標準條例第一條前段、第二
條，判決如主文。
本案經檢察官丙○○到庭執行職務。
中　　華　　民　　國　　九十四　年　　八  　月　十八  日
                          臺灣花蓮地方法院刑事第二庭
                              審判長法官  鄭  培  麗
                                    法官  陳  世  博
                                    法官  俞  秀  美
以上正本證明與原本無異。
本件不得上訴。
　　　　　　　　　　　　　　  書記官
中    華    民    國    九十四  年    八    月   十八 日
附錄本件論罪科刑之法條：
中華民國刑法第三百二十條：
意圖為自己或第三人不法之所有，而竊取他人之動產者，為竊盜
罪，處五年以下有期徒刑、拘役或五百元以下罰金。
意圖為自己或第三人不法之利益，而竊佔他人之不動產者，依前
項之規定處斷。
前二項之未遂犯罰之。
